【裁判字號】    99,審易,2252
【裁判日期】    990709
【裁判案由】    竊盜
【裁判全文】
臺灣高雄地方法院刑事判決            99年度審易字第2252號
公  訴  人  臺灣高雄地方法院檢察署檢察官
被      告  甲○○
上列被告因竊盜案件，經檢察官提起公訴（99年度偵字第4172號
），被告就被訴事實為有罪之陳述，經本院告知簡式審判程序之
旨，並聽取被告與公訴人之意見後，裁定行簡式審判程序，判決
如下：
    主  文
甲○○犯攜帶兇器竊盜未遂罪，累犯，處有期徒刑陸月，如易科
罰金，以新臺幣壹仟元折算壹日，扣案之手套壹雙、手電筒壹支
、老虎鉗壹支均沒收。
    事實及理由
一、犯罪事實：
    甲○○前因犯詐欺罪，經臺灣高等法院高雄分院以民國94年
    度上易字第364 號判處有期徒刑6 月確定，於95年8 月8 日
    執行完畢。詎其不知悔改，意圖為自己不法之所有，而基於
    竊盜之犯意，於99年1月25日下午8時30分許，手戴手套而持
    其所有之手電筒1支及足供兇器使用之老虎鉗1支，在高雄縣
    鳥松鄉○○路14巷1 號前，剪斷由高雄農田水利會鳥松水利
    工作站所有之電線，而於著手於竊盜之際，為附近居民羅能
    靜發覺而未能得逞，經羅能靜報警後，為警於99年1 月25日
    下午8 時35分許，在高雄縣鳥松鄉○○路14巷20號前查獲，
    並扣得上開手套1雙、手電筒1支、老虎鉗1支等物。
二、證據名稱：
  1.證人羅能靜於警詢之證述。
  2.證人即高雄農田水利會鳥松工作站人員劉麗梅於警詢之證述
    。
  3.證人即查獲員警陳幸富於偵訊之證述。
  4.扣案之手套1 雙、手電筒1 支、老虎鉗1 支。
  5.被告之自白。
三、論罪：
    按刑法第321 條第1 項第3 款之攜帶兇器竊盜罪，係以行為
    人攜帶兇器竊盜為其加重條件，此所謂兇器，其種類並無限
    制，凡客觀上足對人之生命、身體、安全構成威脅，具有危
    險性之兇器均屬之，且祇須行竊時攜帶此種具有危險性之兇
    器為已足，並不以攜帶之初有行兇之意圖為必要（最高法院
    79年台上字第5253號判例意旨參照）。查被告著手為本件竊
    盜犯行時所持用之老虎鉗1 支，係金屬材質，質地堅硬，且
    係用以剪斷電線，自係尖銳鋒利，上開工具對人之生命、身
    體均具有相當程度之危險性，足供兇器使用，應屬兇器無訛
    。是核被告所為，係犯刑法第321 條第2 項、第1 項第3 款
    攜帶兇器竊盜未遂罪。被告有前開受有期徒刑執行完畢之情
    形，此有臺灣高等法院被告前案紀錄表在卷可佐，其於徒刑
    執行完畢5 年之內故意再犯本件有期徒刑以上之罪，為累犯
    ，應依法加重其刑。被告著手於竊盜行為之實行而不遂，為
    未遂犯，應依刑法第25條第2 項之規定，按既遂犯之刑減輕
    之，並依刑法第71條第1項之規定，先加後減之。
四、科刑：
  1.爰審酌被告持兇器竊取電線，雖尚屬未遂，然被告於偵訊中
    否認犯行，辯稱自己當時不在現場，於本院審理中方坦承犯
    罪，足見其犯後未能反省，仍企圖脫免刑責，態度非佳，及
    被告之前科、其著手竊取之物之價值、被告之健康狀況等一
    切情狀，認檢察官求處有期徒刑6 月，應屬允當，而量處如
    主文所示之刑，並斟酌其犯罪情節，諭知如主文所示易科罰
    金之折算標準。
  2.扣案之手套1 雙、手電筒、老虎鉗各1 支等物，均為被告所
    有，用以著手於上開攜帶兇器竊盜犯行之物，均應依刑法第
    38條第1項第2款之規定沒收之。
據上論斷，應依刑事訴訟法第273 條之1 第1 項、第299 條第1
項前段，刑法第321 條第2 項、第1 項第3 款、第47條第1 項、
第25條第2 項、第41條第1 項前段、第38條第1 項第2 款，判決
如主文。
本案經檢察官乙○○到庭執行職務。
中    華    民    國    99    年    7     月    9     日
                  刑事第十庭    法  官  蔡書瑜
以上正本證明與原本無異。
如不服本判決應於收受送達後10日內向本院提出上訴書狀，並應
敘述具體理由；如未敘述上訴理由者，應於上訴期間屆滿後20日
內向本院補提理由書（均須按他造當事人之人數附繕本）「切勿
逕送上級法院」。
中    華    民    國    99    年    7     月    9     日
                                書記官  楊明月
附錄：論罪法條
刑法第321條
犯竊盜罪而有左列情形之一者，處六月以上、五年以下有期徒刑
：
一、於夜間侵入住宅或有人居住之建築物、船艦或隱匿其內而犯
之者。
二、毀越門扇、牆垣或其他安全設備而犯之者。
三、攜帶兇器而犯之者。
四、結夥三人以上而犯之者。
五、乘火災、水災或其他災害之際而犯之者。
六、在車站或埠頭而犯之者。
前項之未遂犯罰之。

司法院資訊處製作；財團法人民間司法改革基金會備份。
